【裁判字號】    99,訴,2303
【裁判日期】    990831
【裁判案由】    毒品危害防制條例
【裁判全文】
臺灣板橋地方法院刑事判決              99年度訴字第2303號
公  訴  人  臺灣板橋地方法院檢察署檢察官
被      告  甲○○
上列被告因違反毒品危害防制條例案件，經檢察官提起公訴（99
年度毒偵字第1620號），被告於準備程序中就被訴事實為有罪之
陳述，經本院合議庭裁定改以簡式審判程序審理，判決如下：
    主  文
甲○○施用第一級毒品，處有期徒刑捌月，扣案之注射針筒貳支
均沒收；又施用第二級毒品，處有期徒刑肆月，扣案之吸食器壹
個沒收。應執行有期徒刑拾月，扣案之注射針筒貳支及吸食器壹
個均沒收。
    事  實
一、甲○○於民國97年間因施用毒品案件，經本院以97年度毒聲
    字第1040號裁定送觀察、勒戒，因認有繼續施用毒品傾向，
    再由本院以97年度毒聲字第1812號裁定令入戒治處所施以強
    制戒治，於戒治期間經評定認無繼續戒治之必要，嗣於98年
    5 月11日出所，並由臺灣板橋地方法院檢察署檢察官於98年
    5 月19日以98年度戒毒偵字第377 號為不起訴處分確定。詎
    仍不知戒除毒癮，竟於觀察勒戒、強制戒治執行完畢釋放後
    5 年內，分別基於施用第一級毒品海洛因及第二級毒品甲基
    安非他命之犯意，於98年12月22日17、18時許，在其位於臺
    北縣板橋市○○路129 巷3 之3 號住處，先將海洛因摻水混
    合後以針筒注射之方式，施用第一級毒品海洛因1 次；旋於
    施用完海洛因後，將甲基安非他命置於吸食器後點火燒烤吸
    食煙霧之方式，施用第二級毒品甲基安非他命1 次。嗣於同
    日20時許，為警持臺灣臺北地方法院檢察署98年度偵字第
    28048 號案件拘票至其上開住處執行拘提，扣得其所有之注
    射針筒2 支、吸食器1 個，並徵其同意採尿送驗後，檢驗結
    果呈嗎啡及甲基安非他命陽性反應，而查悉上情。
二、案經臺北市政府警察局萬華分局報告臺灣板橋地方法院檢察
    署檢察官偵查起訴。
    理  由
一、本案被告甲○○所犯為死刑、無期徒刑或最輕本刑為3 年以
    上有期徒刑以外之罪，其於準備程序中就被訴事實為有罪之
    陳述，經法官告知簡式審判程序之旨，並聽取公訴人之意見
    後，依刑事訴訟法第273 條之1 第1 項規定，裁定由受命法
    官獨任進行簡式審判程序，合先敘明。
二、上開事實，業據被告甲○○於本院審理時坦承不諱，且被告
    為警查獲時採尿送驗結果，呈嗎啡（即海洛因水解後之反應
    ）、甲基安非他命之陽性反應，有臺灣尖端先進生技醫藥股
    份有限公司99年1 月4 日濫用藥物檢驗報告1 紙在卷可憑，
    並有注射針筒2 支、吸食器1 個扣案可證。上述鑑驗結果，
    均係檢驗機關本於專業知識及以精密儀器科學檢驗方法所得
    之結論，自可憑信，足見被告自白與事實相符，堪以採信。
    查被告前於97年間因施用毒品案件，經本院以97年度毒聲字
    第1040號裁定送觀察、勒戒，因認有繼續施用毒品傾向，再
    由本院以97年度毒聲字第1812號裁定令入戒治處所施以強制
    戒治，於戒治期間經評定認無繼續戒治之必要，嗣於98年5
    月11日出所，並由臺灣板橋地方法院檢察署檢察官於98年5
    月19日以98年度戒毒偵字第377 號為不起訴處分確定，此有
    臺灣板橋地方法院檢察署刑案資料查註紀錄表及臺灣高等法
    院被告前案紀錄表各1 份在卷可參。從而，本件事證明確，
    被告經觀察勒戒、強制戒治執行完畢釋放後，5 年內再犯本
    件施用毒品之犯行堪予認定。
三、查海洛因及甲基安非他命分屬毒品危害防制條例第2 條第2
    項第1 款、第2 款所稱之第一級、第二級毒品，均不得持有
    、施用，被告竟持以施用，核其所為，係犯同條例第10條第
    1 項之施用第一級毒品罪及同條例第2 項之施用第二級毒品
    罪。其施用前持有海洛因及甲基安非他命之低度行為，應為
    施用之高度行為所吸收，均不另論罪。其所犯上述二罪，犯
    意各別，行為互異，應予分別論罪，合併處罰。爰審酌被告
    素行非佳，此有卷附之臺灣高等法院被告前案紀錄表1 份可
    參，且被告經觀察勒戒、強制戒治後，仍未能戒除毒癮，顯
    見其無戒毒悔改之意，惟念其施用毒品之次數各僅1 次、犯
    罪後坦認犯行，態度尚可等一切情狀，分別量處如主文所示
    之刑，並定其應執行之刑。扣案之注射針筒2 支及吸食器1
    個，係被告所有，分別供其施用海洛因及甲基安非他命之物
    ，業據其供明在卷（見本院卷第39頁），爰均依刑法第38條
    第1 項第2 款規定併予宣告沒收。
據上論斷，應依刑事訴訟法第273 條之1 第1 項、第299 條第1
項前段，毒品危害防制條例第10條第1 項、第2 項，刑法第11條
前段、第51條第5 款、第38條第1 項第2 款，判決如主文。
本案經檢察官陳豐年到庭執行職務
中    華    民    國    99    年    8     月    31    日
                  刑事第十一庭  法  官  陳海寧
以上正本證明與原本無異。
如不服本判決，應於判決送達後10日內敘明上訴理由，向本院提
出上訴狀 (應附繕本) ，上訴於臺灣高等法院。其未敘述上訴理
由者，應於上訴期間屆滿後20日內向本院補提理由書「切勿逕送
上級法院」。
                                書記官  馮得弟
中    華    民    國    99    年    9     月    3     日
附錄本案論罪科刑法條
毒品危害防制條例第10條
施用第一級毒品者，處 6 月以上 5 年以下有期徒刑。
施用第二級毒品者，處 3 年以下有期徒刑。

司法院資訊處製作；財團法人民間司法改革基金會備份。
